apertium-ava.ava.lexc
LEXICON V-TV-TEZE-MFN
! тезе: т/езе (-ола, -ела, -ана, -е)

%<vblex%>%<tv%>%<mfn%>: V-EZE-OLA-ELA-ANA-E ; 

LEXICON V-TV-GIEZE-MFN
! гӏезе: гӏ/езе (-ола, -ела, -уна)

%<vblex%>%<tv%>%<mfn%>: V-EZE-OLA-ELA-UNA-E ; 

LEXICON V-TV-SHTVEZE-MFN
! щвезе: щв/езе (-ола, -ела, -ана, -а) [!!!]
! щвезе: щ/везе (-ола, -вела, -уна, -е) 

%<vblex%>%<tv%>%<mfn%>: V-VEZE-OLA-VELA-UNA-E ; 
!%<vblex%>%<tv%>%<mfn%>: V-EZE-OLA-ELA-ANA-A ; 

LEXICON V-IV-KKEZE-MFN
! ккезе: кк/езе (-ола, -ела, -ана, -а) 

%<vblex%>%<iv%>%<mfn%>: V-EZE-OLA-ELA-ANA-A ; 

LEXICON V-IV-KKVEZE-MFN
! кквезе: кк/везе (-ола, -вела, -уна, -е)

%<vblex%>%<iv%>%<mfn%>: V-VEZE-OLA-VELA-UNA-E ; 

LEXICON V-IV-KAMIZE-MFN
! камизе: кам/изе (-ула, -ила, -уна, -е)

%<vblex%>%<iv%>%<mfn%>: V-IZE-ULA-ILA-UNA-E ; 

LEXICON V-TV-XAMIZE-MFN
! хъамизе: хъам/изе (-ула, -ила, -уна, -е)

%<vblex%>%<tv%>%<mfn%>: V-IZE-ULA-ILA-UNA-E ; 

LEXICON V-TV-ABIZE-MFN
! абизе: аб/изе (-ула, -ила, -уна, -е) 

%<vblex%>%<tv%>%<m%>:в V-IZE-ULA-ILA-UNA-E ; 
%<vblex%>%<tv%>%<f%>:й V-IZE-ULA-ILA-UNA-E ; 
%<vblex%>%<tv%>%<nt%>:б V-IZE-ULA-ILA-UNA-E ; 
%<vblex%>%<tv%>%<pl%>:р V-IZE-ULA-ILA-UNA-E ; 

LEXICON V-IV-KAZE-MFN
! къазе: къа/зе (-ла, -ла, -на, -й)

%<vblex%>%<iv%>%<mfn%>: V-ZE-LA-LA-NA-J ; 

LEXICON V-TV-XVAZE-MFN
! хъвазе: хъва/зе (-ла, -ла, -на, -й) 

%<vblex%>%<tv%>%<mfn%>: V-ZE-LA-LA-NA-J ; 

LEXICON V-IV-LUHINE-MFN
! лъугьине: лъугь/ине (-уна, -ина, -ана, -а)

%<vblex%>%<iv%>%<mfn%>: V-INE-UNA-INA-ANA-A ; 

LEXICON V-IV-INE-MFN
! ине: /ине (-уна, -ина, -ана, -а)

ине%<vblex%>%<iv%>%<mfn%>%<inf%>:ине CLIT-INFIN-I ;
ине%<vblex%>%<iv%>%<mfn%>%<ger%>:ин V-GER-DECL-N ; 
ине%<vblex%>%<iv%>%<mfn%>:у V-OBSH-NA ; 
ине%<vblex%>%<iv%>%<mfn%>:и V-BUDU-NA ; 
ине%<vblex%>%<iv%>%<mfn%>:а V-PROS-NA ; 
ине%<vblex%>%<iv%>%<mfn%>:ин V-PROS-NA-NEG ; 
ине%<vblex%>%<iv%>%<mfn%>:у V-PROS-NA-GNA ; 
!ине%<vblex%>%<iv%>%<mfn%>%<imp%>:а # ; ! FIXME:check
ине%<vblex%>%<iv%>%<mfn%>%<imp%>%<neg%>:уге # ;

LEXICON V-TV-JACHINE-F
! я/ч/ине (-уна, -ина, -ана, -е) /!\ осторожно! /!\

%<vblex%>%<tv%>%<f%>: V-INE-UNA-INA-ANA-E ; 

LEXICON V-TV-RETIINE-MFN
! ретӏине: ретӏ/ине (-уна, -ина, -ана, -е) 

%<vblex%>%<tv%>%<mfn%>: V-INE-UNA-INA-ANA-E ; 

LEXICON V-IV-CIALGIINE-MFN
! чӏалгӏине: чӏалгӏ/ине (-уна, -ина, -ана, -е) 

%<vblex%>%<iv%>%<mfn%>: V-INE-UNA-INA-ANA-E ; 

LEXICON V-TV-HABIZE-MFN
! гьабизе: гьа[б]/изе (-ула, -ила, -уна, -е)

%<vblex%>%<tv%>%<m%>:в V-IZE-ULA-ILA-UNA-E ; 
%<vblex%>%<tv%>%<f%>:й V-IZE-ULA-ILA-UNA-E ; 
%<vblex%>%<tv%>%<nt%>:б V-IZE-ULA-ILA-UNA-E ; 
%<vblex%>%<tv%>%<pl%>:р V-IZE-ULA-ILA-UNA-E ; 

LEXICON V-TV-TIOBITIIZE-MFN
! тӏобитӏизе: тӏо[б]итӏ/изе (-ула, -ила, -уна, -е)  ***
! тӏобитӏизе: тӏо[б]итӏ/изе (-ула, -ила, -ана, -е) 

%<vblex%>%<tv%>%<m%>:витӏ V-IZE-ULA-ILA-ANA-E ; 
%<vblex%>%<tv%>%<f%>:йитӏ V-IZE-ULA-ILA-ANA-E ; 
%<vblex%>%<tv%>%<nt%>:битӏ V-IZE-ULA-ILA-ANA-E ; 
%<vblex%>%<tv%>%<pl%>:ритӏ V-IZE-ULA-ILA-ANA-E ; 

LEXICON V-IV-TIUBAZE-MFN
! тӏубазе: тӏу[б]а/зе (-ла, -ла, -на, -й)

%<vblex%>%<iv%>%<m%>:ва V-ZE-LA-LA-NA-J ; 
%<vblex%>%<iv%>%<f%>:я V-ZE-LA-LA-NA-J ; 
%<vblex%>%<iv%>%<nt%>:ба V-ZE-LA-LA-NA-J ; 
%<vblex%>%<iv%>%<pl%>:ра V-ZE-LA-LA-NA-J ; 

LEXICON V-TV-TIUBAZABIZE-MFN
! тӏубазабизе: тӏу[б]аза[б]/изе (-ула, -ила, -уна, -е)

%<vblex%>%<tv%>%<m%>:вазав V-IZE-ULA-ILA-UNA-E ; 
%<vblex%>%<tv%>%<f%>:язай V-IZE-ULA-ILA-UNA-E ; 
%<vblex%>%<tv%>%<nt%>:базаб V-IZE-ULA-ILA-UNA-E ; 
%<vblex%>%<tv%>%<pl%>:разар V-IZE-ULA-ILA-UNA-E ; 

LEXICON V-TV-CEBETIEZABIZE-MFN
! цебетӏезабизе: це[б]етӏеза[б]/изе (-ула, -ила, -уна, -е)

%<vblex%>%<tv%>%<m%>:ветӏезав V-IZE-ULA-ILA-UNA-E ; 
%<vblex%>%<tv%>%<f%>:йетӏезай V-IZE-ULA-ILA-UNA-E ; 
%<vblex%>%<tv%>%<nt%>:бетӏезаб V-IZE-ULA-ILA-UNA-E ; 
%<vblex%>%<tv%>%<pl%>:ретӏезар V-IZE-ULA-ILA-UNA-E ; 

LEXICON V-IV-BAZE-MFN
! базе: [б]а/зе (-ла, -ла, -на, -й)

базе%<vblex%>%<tv%>%<m%>:ва V-ZE-LA-LA-NA-J ; 
базе%<vblex%>%<tv%>%<f%>:я V-ZE-LA-LA-NA-J ; 
базе%<vblex%>%<tv%>%<nt%>:ба V-ZE-LA-LA-NA-J ; 
базе%<vblex%>%<tv%>%<pl%>:ра V-ZE-LA-LA-NA-J ; 

LEXICON V-IV-CEBETIEZE-M
! цебетӏезе: це[б]етӏ/езе (-ола, -ела, -уна, -е)

%<vblex%>%<iv%>%<m%>: V-EZE-OLA-ELA-UNA-E ; 

LEXICON V-IV-CEBETIEZE-F
! цебетӏезе: це[б]етӏ/езе (-ола, -ела, -уна, -е)

%<vblex%>%<iv%>%<f%>: V-EZE-OLA-ELA-UNA-E ; 

LEXICON V-IV-CEBETIEZE-NT
! цебетӏезе: це[б]етӏ/езе (-ола, -ела, -уна, -е)

%<vblex%>%<iv%>%<nt%>: V-EZE-OLA-ELA-UNA-E ; 

LEXICON V-IV-CEBETIEZE-PL
! цебетӏезе: це[б]етӏ/езе (-ола, -ела, -уна, -е)

%<vblex%>%<iv%>%<pl%>: V-EZE-OLA-ELA-UNA-E ; 

LEXICON V-IV-BAXINE-M 
! бахъине: [б]ахъ/ине (-уна, -ина, -ана, -е) 

%<vblex%>%<iv%>%<m%>: V-INE-UNA-INA-ANA-E ; 

LEXICON V-IV-BAXINE-F
! бахъине: [б]ахъ/ине (-уна, -ина, -ана, -е) 

%<vblex%>%<iv%>%<f%>: V-INE-UNA-INA-ANA-E ; 

LEXICON V-IV-BAXINE-NT
! бахъине: [б]ахъ/ине (-уна, -ина, -ана, -е) 

%<vblex%>%<iv%>%<nt%>: V-INE-UNA-INA-ANA-E ; 

LEXICON V-IV-BAXINE-PL
! бахъине: [б]ахъ/ине (-уна, -ина, -ана, -е) 

%<vblex%>%<iv%>%<pl%>: V-INE-UNA-INA-ANA-E ; 

LEXICON V-TV-BICINE-M 
! бицине: [б]иц/ине (-уна, -ина, -ана, -е) 

%<vblex%>%<tv%>%<m%>: V-INE-UNA-INA-ANA-E ; 

LEXICON V-TV-BICINE-F
! бицине: [б]иц/ине (-уна, -ина, -ана, -е) 

%<vblex%>%<tv%>%<f%>: V-INE-UNA-INA-ANA-E ; 

LEXICON V-TV-BICINE-NT
! бицине: [б]иц/ине (-уна, -ина, -ана, -е) 

%<vblex%>%<tv%>%<nt%>: V-INE-UNA-INA-ANA-E ; 

LEXICON V-TV-BICINE-PL
! бицине: [б]иц/ине (-уна, -ина, -ана, -е) 

%<vblex%>%<tv%>%<pl%>: V-INE-UNA-INA-ANA-E ; 

LEXICON V-TV-BALAHIZE-M
! балагьизе: [б]алагь/изе (-ула, -ила, -ана, -е)

%<vblex%>%<tv%>%<m%>: V-IZE-ULA-ILA-ANA-E ; 

LEXICON V-TV-BALAHIZE-F
! балагьизе: [б]алагь/изе (-ула, -ила, -ана, -е)

%<vblex%>%<tv%>%<f%>: V-IZE-ULA-ILA-ANA-E ;

LEXICON V-TV-BALAHIZE-NT
! балагьизе: [б]алагь/изе (-ула, -ила, -ана, -е)

%<vblex%>%<tv%>%<nt%>: V-IZE-ULA-ILA-ANA-E ; 

LEXICON V-TV-BALAHIZE-PL
! балагьизе: [б]алагь/изе (-ула, -ила, -ана, -е)

%<vblex%>%<tv%>%<pl%>: V-IZE-ULA-ILA-ANA-E ; 

LEXICON V-IV-BAGHIZE-M
! багъизе: [б]агъ/изе (-ула, -ила, -ана, -е)

%<vblex%>%<iv%>%<m%>: V-IZE-ULA-ILA-ANA-E ; 

LEXICON V-IV-BAGHIZE-F
! багъизе: [б]агъ/изе (-ула, -ила, -ана, -е)

%<vblex%>%<iv%>%<f%>: V-IZE-ULA-ILA-ANA-E ;

LEXICON V-IV-BAGHIZE-NT
! багъизе: [б]агъ/изе (-ула, -ила, -ана, -е)

%<vblex%>%<iv%>%<nt%>: V-IZE-ULA-ILA-ANA-E ; 

LEXICON V-IV-BAGHIZE-PL
! багъизе: [б]агъ/изе (-ула, -ила, -ана, -е)

%<vblex%>%<iv%>%<pl%>: V-IZE-ULA-ILA-ANA-E ; 

LEXICON V-IV-BICCAZE-M
! биччазе: [б]ичч/азе (-ла, -ла, -на, -й)

%<vblex%>%<iv%>%<m%>: V-AZE-LA-LA-NA-J ; 

LEXICON V-IV-BICCAZE-F
! биччазе: [б]ичч/азе (-ла, -ла, -на, -й)

%<vblex%>%<iv%>%<f%>: V-AZE-LA-LA-NA-J ; 

LEXICON V-IV-BICCAZE-NT
! биччазе: [б]ичч/азе (-ла, -ла, -на, -й)

%<vblex%>%<iv%>%<nt%>: V-AZE-LA-LA-NA-J ; 

LEXICON V-IV-BICCAZE-PL
! биччазе: [б]ичч/азе (-ла, -ла, -на, -й)

%<vblex%>%<iv%>%<pl%>: V-AZE-LA-LA-NA-J ; 

LEXICON V-TV-BIHIZABIZE-M
! бихьизабизе: [б]ихьизаб/изе (-ула, -ила, -уна, -е)

%<vblex%>%<tv%>%<m%>: V-IZE-ULA-ILA-UNA-E ; 

LEXICON V-TV-BIHIZABIZE-F
! бихьизабизе: [б]ихьизаб/изе (-ула, -ила, -уна, -е)

%<vblex%>%<tv%>%<f%>: V-IZE-ULA-ILA-UNA-E ; 

LEXICON V-TV-BIHIZABIZE-NT
! бихьизабизе: [б]ихьизаб/изе (-ула, -ила, -уна, -е)

%<vblex%>%<tv%>%<nt%>: V-IZE-ULA-ILA-UNA-E ; 

LEXICON V-TV-BIHIZABIZE-PL
! бихьизабизе: [б]ихьизаб/изе (-ула, -ила, -уна, -е)

%<vblex%>%<tv%>%<pl%>: V-IZE-ULA-ILA-UNA-E ; 

LEXICON V-IV-BELANXIZE-M
! белъанхъизе: [б]елъанхъ/изе (-ула, -ила, -уна, -е)

%<vblex%>%<iv%>%<m%>: V-IZE-ULA-ILA-UNA-E ; 

LEXICON V-IV-BELANXIZE-F
! белъанхъизе: [б]елъанхъ/изе (-ула, -ила, -уна, -е)

%<vblex%>%<iv%>%<f%>: V-IZE-ULA-ILA-UNA-E ; 

LEXICON V-IV-BELANXIZE-NT
! белъанхъизе: [б]елъанхъ/изе (-ула, -ила, -уна, -е)

%<vblex%>%<iv%>%<nt%>: V-IZE-ULA-ILA-UNA-E ; 

LEXICON V-IV-BELANXIZE-PL
! белъанхъизе: [б]елъанхъ/изе (-ула, -ила, -уна, -е)

%<vblex%>%<iv%>%<pl%>: V-IZE-ULA-ILA-UNA-E ; 

LEXICON V-TV-BOKIZE-M
! бокьизе: [б]окь/изе (-ула, -ила, -ана, -е//-а)

%<vblex%>%<tv%>%<m%>: V-IZE-ULA-ILA-ANA-EA ; 

LEXICON Verbs 
абизе:а V-TV-ABIZE-MFN ; ! "говорить, сказать"
кьабизе:кьа V-TV-ABIZE-MFN ; ! "бить, побить; избить; колотить, поколотить"
тӏатинабизе:тӏатина V-TV-ABIZE-MFN ; ! "обнаруживать, обнаружить" ! Mor/понуд
хъамизе:хъам V-TV-XAMIZE-MFN ; ! "уносить, унести"
чӏамизе:чӏам V-TV-XAMIZE-MFN ; ! "жевать, разжевать; разжёвывать"
цебетӏезабизе:це V-TV-CEBETIEZABIZE-MFN ; ! "развить, развивать" ! Mor/понуд
тӏубазабизе:тӏу V-TV-TIUBAZABIZE-MFN ; ! "кончать, кончить, окончить; заканчивать, закончить" ! Mor/понуд
роцӏинабизе:роцӏина V-TV-HABIZE-MFN ; ! "" ! Mor/понуд
камизе:кам V-IV-KAMIZE-MFN ; ! "не хватать, не хватить"
тӏамизе:тӏам V-IV-KAMIZE-MFN ; ! "пускать, пустить"
дандбазе:дандба V-TV-XVAZE-MFN ; ! "собирать, собрать"
хъвагӏазе:хъвагӏа V-TV-XVAZE-MFN ; ! "скоблить, соскоблить; соскабливать; скрести, соскрести"
хагазе:хага V-IV-KAZE-MFN ; ! "быть, стать бесчувственным"
нахъчӏвазе:нахъчӏва V-IV-KAZE-MFN ; ! "отказывать, отказать"
V-IV-INE-MFN ; ! "идти, ходить"
рещтӏине:рещтӏ V-IV-LUHINE-MFN ; ! "спускаться, спуститься; опускаться, опуститься; сходить, сойти"
рикӏкӏине:рикӏкӏ V-TV-RETIINE-MFN ; ! "подсчитать"
гочине:гоч V-IV-CIALGIINE-MFN ; ! "кочевать, откочевать; перекочевать"
V-IV-BAZE-MFN ; ! "висеть"
жубазе:жу V-IV-TIUBAZE-MFN ; ! "смешиваться, смешаться, перемешиваться, перемешаться"
тӏобитӏизе:тӏо V-TV-TIOBITIIZE-MFN ; ! "провожать, проводить"
чӏезе:чӏ V-IV-KKEZE-MFN ; ! "останавливаться, остановиться,  приостанавливаться,  приостановиться"
нахъчӏезе:нахъчӏ V-IV-KKEZE-MFN ; ! "преследовать" ! Use/Dial
щвезе:щ V-TV-SHTVEZE-MFN ; ! "достигать, достичь"
хъвезе:хъ V-TV-SHTVEZE-MFN ; ! "резать, зарезать"
гӏезе:гӏ V-TV-GIEZE-MFN ; ! "расти, вырасти; вырастать, произрастать"
тӏезе:тӏ V-TV-GIEZE-MFN ; ! "рвать, сорвать; отрывать, оторвать, обрывать, оборвать, срывать,  сорвать"
кьвагьезе:кьвагь V-TV-TEZE-MFN ; ! "стрелять"
гьекъезе:гьекъ V-TV-TEZE-MFN ; ! "пить, попить, выпить"
кквезе:кк V-IV-KKVEZE-MFN ; ! "держаться, придерживаться"
халкквезе:халкк V-IV-KKVEZE-MFN ; ! "проследить, наблюдать"
баккизе:вакк V-IV-BAGHIZE-M ; ! "появляться, появиться"
баккизе:якк V-IV-BAGHIZE-F ; ! "появляться, появиться"
баккизе:бакк V-IV-BAGHIZE-NT ; ! "появляться, появиться"
баккизе:ракк V-IV-BAGHIZE-PL ; ! "появляться, появиться"
белъанхъизе:велъанхъ V-IV-BELANXIZE-M ; ! "смеяться, посмеяться"
белъанхъизе:йелъанхъ V-IV-BELANXIZE-F ; ! "смеяться, посмеяться"
белъанхъизе:белъанхъ V-IV-BELANXIZE-NT ; ! "смеяться, посмеяться"
белъанхъизе:релъанхъ V-IV-BELANXIZE-PL ; ! "смеяться, посмеяться"
бокьизе:вокь V-TV-BOKIZE-M ; ! "хотеть, захотеть; желать, пожелать"
босизе:вос V-TV-BALAHIZE-M ; ! "брать, взять"
босизе:йос V-TV-BALAHIZE-F ; ! "брать, взять"
босизе:бос V-TV-BALAHIZE-NT ; ! "брать, взять"
босизе:рос V-TV-BALAHIZE-PL ; ! "брать, взять"
биччазе:вичч V-IV-BICCAZE-M ; ! "освобождаться, освободиться"
биччазе:йичч V-IV-BICCAZE-F ; ! "освобождаться, освободиться"
биччазе:бичч V-IV-BICCAZE-NT ; ! "освобождаться, освободиться"
биччазе:ричч V-IV-BICCAZE-PL ; ! "освобождаться, освободиться"
билълъанхъизабизе:вилълъанхъизав V-TV-BIHIZABIZE-M ; ! "заставить" ! Mor/понуд
билълъанхъизабизе:йилълъанхъизай V-TV-BIHIZABIZE-F ; ! "заставить" ! Mor/понуд
билълъанхъизабизе:билълъанхъизаб V-TV-BIHIZABIZE-NT ; ! "заставить" ! Mor/понуд
билълъанхъизабизе:рилълъанхъизар V-TV-BIHIZABIZE-PL ; ! "заставить" ! Mor/понуд
борцине:ворц V-TV-BICINE-M ; ! "мерить, померить; примерить"
борцине:йорц V-TV-BICINE-F ; ! "мерить, померить; примерить"
борцине:борц V-TV-BICINE-NT ; ! "мерить, померить; примерить"
борцине:рорц V-TV-BICINE-PL ; ! "мерить, померить; примерить"
бахъине:вахъ V-IV-BAXINE-M ; ! "вставать, встать"
бахъине:яхъ V-IV-BAXINE-F ; ! "вставать, встать"
бахъине:бахъ V-IV-BAXINE-NT ; ! "вставать, встать"
бахъине:рахъ V-IV-BAXINE-PL ; ! "вставать, встать"
цебетӏезе:цеветӏ V-IV-CEBETIEZE-M ; ! "развиваться, развиваться"
цебетӏезе:цеетӏ V-IV-CEBETIEZE-F ; ! "развиваться, развиваться"
цебетӏезе:цебетӏ V-IV-CEBETIEZE-NT ; ! "развиваться, развиваться"
цебетӏезе:церетӏ V-IV-CEBETIEZE-PL ; ! "развиваться, развиваться"
ячине:яч V-TV-JACHINE-F ; ! "взять в жёны, пожениться"
